th: วัสดุสเตนซิลที่เข้ากันได้: อะซิเตต; กระดาษการ์ดสต็อก; ไมลาร์; กระดาษ; ฟิล์มสเตนซิลพลาสติก; กระดาษแข็งสเตนซิล; กระดาษสเตนซิลความร้อน; ไวนิล; อื่นๆ
ru: Совместимый материал трафарета: Ацетат; Кардсток; Майлар; Бумага; Пластиковая трафаретная пленка; Трафаретный картон; Термотрансферная трафаретная бумага; Винил; Другое
fr: Matériau compatible pour pochoirs: Acétate; Papier cartonné; Mylar; Papier; Film pour pochoir en plastique; Carton à pochoir; Papier pour pochoir thermique; Vinyle; Autre
en: Compatible stencil material: Acetate; Cardstock; Mylar; Paper; Plastic stencil film; Stencil board; Thermal stencil paper; Vinyl; Other
pt-BR: Material de estêncil compatível: Acetato; Papel-cartão; Mylar; Papel; Filme de estêncil de plástico; Cartão de estêncil; Papel de estêncil térmico; Vinil; Outro
ko: 호환 스텐실 소재: 아세테이트; 카드스톡; 마일라; 종이; 플라스틱 스텐실 필름; 스텐실 보드; 감열 스텐실지; 비닐; 기타
es: Material de estarcido compatible: Acetato; Cartulina; Mylar; Papel; Película de plantilla de plástico; Cartón para estarcido; Papel de estarcido térmico; Vinilo; Otro
pt-PT: Material compatível para stencil: Acetato; Cartolina; Mylar; Papel; Película de plástico para estêncil; Placa de estêncil; Papel térmico para estêncil; Vinil; Outro
tr: Uyumlu şablon malzemesi: Asetat; Karton; Mylar; Kağıt; Plastik şablon filmi; Şablon panosu; Termal şablon kağıdı; Vinil; Diğer
sk-SK: Kompatibilný materiál šablóny: Acetát; Kartón; Mylar; Papier; Plastová šablónová fólia; Šablónová lepenka; Termopapier na šablóny; Vinylová fólia; Iné
sv: Kompatibelt stencilmaterial: Acetat; Kortpapper; Mylar; Papper; Schablonfilm i plast; Schablonkartong; Termiskt schablonpapper; Vinyl; Övrigt
da: Kompatibelt skalbelonsmateriale: Acetat; Karton; Mylar; Papir; Stencilfilm af plast; Stencilpap; Termisk stencilpapir; Vinyl; Andet
ro-RO: Material compatibil pentru șabloane: Acetat; Carton; Mylar; Hârtie; Folie de plastic pentru șabloane; Carton pentru șabloane; Hârtie termică pentru șabloane; Vinil; Altele
zh-TW: 相容模板材質: 醋酸纖維; 卡片紙; 聚酯薄膜; 紙; 塑膠型染膜; 型染板; 熱感型染紙; 乙烯基; 其他
ja: 対応ステンシル素材: アセテート; 厚紙; マイラー; 紙; プラスチックステンシルフィルム; ステンシルボード; サーマルステンシルペーパー; ビニール; その他
nl: Compatibel sjabloonmateriaal: Acetaat; Cardstock; Mylar; Papier; Plastic sjabloonfolie; Sjabloonkarton; Thermisch sjabloonpapier; Vinyl; Overige
it: Materiale dello stencil compatibile: Acetato; Cartoncino; Mylar; Carta; Pellicola per stencil in plastica; Cartone per stencil; Carta termica per stencil; Vinile; Altro
hu: Kompatibilis stencilanyag: Acetát; Kartonpapír; Mylar fólia; Papír; Műanyag stencilsablon-fólia; Stencillap; Hőtranszferes stencilpapír; Vinyl; Egyéb
el: Συμβατό υλικό στένσιλ: Ακετάτη; Χαρτόνι; Mylar; Χαρτί; Πλαστικό φιλμ για στένσιλ; Χαρτόνι για στένσιλ; Θερμικό χαρτί για στένσιλ; Βινύλιο; Άλλο
nb: Kompatibelt stensilmateriale: Acetat; Kartong; Mylar; Papir; Stensilfilm av plast; Stensilpapp; Termisk stensilpapir; Vinyl; Annet
de: Kompatibles Schablonenmaterial: Acetat; Karton; Mylar; Papier; Kunststoff-Schablonenfolie; Schablonenkarton; Thermo-Schablonenpapier; Vinyl; Sonstige
pl: Zgodny materiał wzornika: Octan (folia acetatowa); Karton; Mylar; Papier; Plastikowa folia szablonowa; Tektura szablonowa; Termiczny papier szablonowy; Winyl; Inne
fi: Yhteensopiva sabluunamateriaali: Asetaatti; Kartonki; Mylar; Paperi; Muovinen sabluunakalvo; Sabluunakartonki; Lämpösabluunapaperi; Vinyyli; Muu
vi: Chất liệu khuôn stencil tương thích: Acetate; Giấy bìa cứng; Mylar; Giấy; Màng khuôn nhựa; Tấm khuôn; Giấy nến cảm nhiệt; Vinyl; Khác
zh-CN: 适用模板材料: 醋酸纤维; 卡纸; 聚酯薄膜; 纸质; 塑料镂印膜; 镂印板; 热敏镂印纸; 乙烯基; 其他
sl-SI: Združljiv material za šablone: Acetat; Karton; Mylar; Papir; Plastična folija za šablone; Karton za šablone; Termični papir za šablone; Vinil; Drugo
hr-HR: Kompatibilan materijal šablone: Acetat; Karton; Mylar; Papir; Plastična folija za šablone; Karton za šablone; Termalni papir za šablone; Vinil; Ostalo
lt-LT: Suderinamos medžiagos trafaretas: Acetatas; Kartonas; Mailaras („Mylar“); Popierius; Plastikinė trafaretų plėvelė; Trafaretinis kartonas; Terminis trafaretinis popierius; Vinilas; Kita
cs: Kompatibilní materiál šablony: Acetát; Karton; Mylar; Papír; Plastová šablonová fólie; Šablonový karton; Termopapír pro šablony; Vinyl; Jiné
bg-BG: Съвместим материал на шаблона: Ацетат; Картон; Mylar; Хартия; Пластмасово фолио за шаблони; Шаблонен картон; Термохартия за шаблони; Винил; Друг